# 求助陈版、各位大神，关于公司占用母公司的控股子公司资金的披露问题

提问人：林琴汐打怪 时间：2020-04-22 13:16:45
求助，某公司通过银行倒贷，对母公司的子公司、分公司形成了应付账款，在非经营性资金占用及其他关联资金往来情况汇总表的专项审核报告中，该家公司将这项应付账款披露为“非经营性占用资金”，结果被说该项披露不恰当，那么该项应付账款难道为“经营性占用资金”？好像也不恰当。

回答人：chenyiwei
应付关联方的款项无需纳入资金占用专项说明。另外，这类往来款项列报为应付账款是否恰当？是否应列入其他应付款或者其他流动负债？